Minutes et répertoires du notaire Gervais MANCHON, 1er juillet 1643 - 4 mars 1656 (étude X)
Archives nationales
- Minutes de Gervais MANCHON, janvier 1644 - juin 1656; MC/ET/X/90 - MC/ET/X/109
  - Minutes. 1646, janvier - juin, janvier - juin 1646; MC/ET/X/94; registre
    - BANQUIERS (marchands) à Paris et bourgeois de Paris § Notoriété par, 18 mai 1646; MC/ET/X/94
      notoriété
    - BOILEAU Fabien marchand bourgeois de Paris demeurant rue Tireboudin paroisse Saint-Sauveur § Notoriété par des marchands banquiers pour Fabien BOILEAU déclarant qu'il fait 'honneste négoce' et n'a jamais fait faillite, 18 mai 1646; MC/ET/X/94
    - SAINT-LAURENT (église) § Marché de charpenterie pour un corps de logis et le comble des charniers de l'..., 14 juin 1646; MC/ET/X/94
    - Constitution par Michel Camp, maître menuisier en ébène, bourgeois de Paris, et par Louise Nobiet, sa femme, demeurant rue du Temple, à Marie Louis, veuve de Pierre Destan, peintre, demeurant rue au Maire, d'une rente de 100 livres, pour s'acquitter envers elle d'une somme de 1.200 livres et moyennant le payement d'une somme de 600 livres., 17 juin 1646; MC/ET/X/94
      Documents du Minutier central concernant les peintres, sculpteurs et graveurs au XVIIe siècle (1600-1650) [études I à X, 1955 actes], par Marie-Antoinette Fleury, tome I, Paris, S.E.V.P.E.N, 1969, p. 197 (instrument de recherche imprimé dématérialisé, certaines notices sont plus détaillées dans la version intégrale accessible en ligne par la rubrique 'Autres instruments de recherche', voir contexte dans le Plan d’orientation général - Notaires de Paris, guides thématiques du Minutier).
      constitution de rente; Maire (rue au); Temple (rue du); Camp, Michel; Destan (veuve); Destan, Pierre; Louis, Marie (16..-16..); Nobiet, Louise; menuisier; ébéniste; peintre
    - Quittance donnée par Barthélemy Gillequin, maître peintre, et par Mathurine Riembre, sa femme, demeurant rue Saint-Martin, paroisse Saint-Nicolas-des-Champs, en leurs noms et ledit Gillequin comme tuteur des enfants mineurs de Barthélemy Riembre et de Mathurine Boulye, à Jean Tillard, maître menuisier, d'une somme de 38 livres pour loyers d'une maison, et 40 sols pour les dépens., 18 juin 1646; MC/ET/X/94
      quittance; Saint-Martin (rue); Saint-Nicolas-des-Champs (paroisse); Bouly, Mathurine; Gillequin, Barthélemy; Riembre, Barthélemy; Riembre, Mathurine; Tillard, Jean; menuisier; peintre
    - VIGNEROD (Amador J-B de) du Pont de Courlay, de Richelieu abbé commendataire de Maruvetier § Accord entre Amador J-B de VIGNEROD et les religieux de l'abbaye au sujet de réparatoires à faire, 7 avril 1648; MC/ET/X/94
      accord; Vignerod, Amador J-B de
  - Minutes. 1646, juillet - décembre, juillet - décembre 1646; MC/ET/X/95; registre
    - Promesse par Madeleine Saulmon, ouvrière en soie, femme de François Marais, musicien du roi, demeurant rue Montorgueil, à Jean-Baptiste Porcherot, maître barbier-étuviste, bourgeois de Paris, et à Louise Durand, sa femme, auparavant veuve de Jacques Menessier, d'instruire Hélène Menessier dans l'art d'empeser et de blanchir les collets et cravates de toile de lin et de soie, pendant six mois. Cet accord est fait moyennant la somme de 75 livres dont moitié est versée comptant et l'autre moitié est payable dans trois mois., 10 juillet 1646; MC/ET/X/95
      Documents du Minutier central concernant l'histoire de la musique (1600-1650), par Madeleine Jurgens, tome I [études I à X, 1763 actes], Paris, Archives nationales, 1967, p. 295 (instrument de recherche imprimé dématérialisé, certaines notices sont plus détaillées dans la version intégrale accessible en ligne par la rubrique 'Autres instruments de recherche', voir contexte dans le Plan d’orientation général - Notaires de Paris, guides thématiques du Minutier).
    - MONTENDRE (famille de) § Acte les concernant, 27 juillet 1646; MC/ET/X/95
      Montendre (famille de)
    - LEVEAU (Louis) maître maçon à Paris demeurant île N-D. § Marché pour les travaux à faire à la jambe boutesse de la boutique joignant la halle au blé, 19 août 1646; MC/ET/X/95
      marché; Leveau, Louis
    - BAILLY-EN-BRIE § Inventaire des titres et documents de la terre de BAILLY-EN-BRIE par Madeleine de Prime envers Louis Nicolay, 21 août 1646; MC/ET/X/95
    - LORRAINE (Henri de) duc de Guise cte d'Eu pair de France, l/t/ g/l/ en Flandre et Picardie demeurant en son hôtel rue du Chaume § Transport par, 21 août 1646; MC/ET/X/95
      Lorraine, Henri de
    - HARLAY (François de) abbé de Jumièges § Convention par François de HARLAY, 6 septembre 1646; MC/ET/X/95
      Harlay, François de
    - EGLISE Saint-LEU Saint-GILLES § Déclarations des maisons et héritages appartenant à la fabrique de EGLISE Saint-LEU Saint-GILLES, 12 septembre 1646 - 21 décembre 1646; MC/ET/X/95
      déclaration
    - SAINT-LEU-SAINT-GILLES (église) § Déclaration des maisons et héritages appartenant à l'église SAINT-LEU-SAINT-GILLES; Inventaire des ornements et argenterie de l'église SAINT-LEU-SAINT-GILLES, 12 septembre 1646 - 29 octobre 1646; MC/ET/X/95
      inventaire; déclaration; Saint-Leu-Saint-Gilles, église
    - SAINT MARTIN DES CHAMPS (prieuré royal de) § Bail à farine par le prieuré royal de SAINT MARTIN DES CHAMPS, 17 septembre 1646; MC/ET/X/95
      bail; Saint Martin des Champs, prieuré Royal de
    - SAINT-LAURENT (église) § Devis et marché de maçonnerie pour l'. .., 22 septembre 1646; MC/ET/X/95
      devis; marché
    - EGLISE Saint-LAURENT oeuvre et fabrique § Devis pour des travaux à l'église. .. Maçon, Antoine Amelot, juré du roi les oeuvres de maçonnerie, 22 septembre 1646; MC/ET/X/95
      devis; Saint-Laurent (église); Amelot, Antoine
    - COMMISSAIRE DES GUERRES (Office) § Inventaire du titres et pièces concernant l'office COMMISSAIRE DES GUERRES vendu au sr Guibert par MM. de Haussy, 8 octobre 1646; MC/ET/X/95
      inventaire; Commissaire des Guerres, Office
    - Dépôt par Jacques de Senlecque, fils, d'un acte sous seing privé, en date du 26 mai 1646, écrit de la main de Jacques de Senlecque, son père, par lequel celui-ci déclare avoir reçu les sommes qui lui restaient dues par les marchands imprimeurs avec lesquels il avait 'trafiquez' avant de se retirer de la profession., 17 octobre 1646; MC/ET/X/95
      Documents du Minutier central concernant l'histoire de la musique (1600-1650), par Madeleine Jurgens, tome I [études I à X, 1763 actes], Paris, Archives nationales, 1967, p. 859 (instrument de recherche imprimé dématérialisé, certaines notices sont plus détaillées dans la version intégrale accessible en ligne par la rubrique 'Autres instruments de recherche', voir contexte dans le Plan d’orientation général - Notaires de Paris, guides thématiques du Minutier).
    - SENUBESQUE (Jacques de) fondeur de caractères § Mémoire des livres montant à 540 l parmi lesquels Institution de Calvin et [illisible] des Vandois, 17 octobre 1646; MC/ET/X/95
      Senubesque, Jacques de
    - Dépôt par Jacques de Senlecque, fils, de l'acte sous seing privé suivant écrit de la main de Jacques de Senlecque, père., 17 octobre 1646; MC/ET/X/95
      'Aujourd'huy vingt-septiesme septembre mil six cens trente-sept, je recognois et confesse avoir quitté et deschargé Jacques de Senlecque, mon filz, de la pension et frais tant de noriture que vetement que je luy ay fourny depuis son retour d'Angleterre jusques à ce jour d'huy, en consideration de l'assistance que j'ay receue de luy, tant en la manutention des ouvrages de graveures et fontes de lettres et caracteres d'imprimerie qu'en aultres affaires domestiques. Et entends que le present acquit luy serve de descharge envers tous ceulx qui luy pouroient demander ladicte pension veu que sans ceste compensation et salaire je luy eusse deu moderer le pris de la vente que luy ay faicte des poinçons, matrices et moulles de musique, note de plainchant et aultres sortes à la fabrique desquelz il a travaillé conjointement avec moy, selon le contenu au contrat de vente, passé par devant Boucot et Levesque, notaires, auquel acte ce present aquit servira de close essentielle et principalle et luy eusse faict joindre n'eust esté la declaration verballe que j'en ay faicte à François de Senlecque, son frere, et le conssentement aussy verbal d'iceluy à faire valider la presente descharge en cas que besoing en feust. Faict cedict jour et an que dessus, en foy de quoy j'ay escript et signé.
      J. de SENLECQUE
    - Dépôt par Jacques de Senlecque, fils, d'un compte sous seing privé, en date du 2 octobre 1642, écrit de la main de Jacques de Senlecque, son père, par laquelle celui-ci reconnaît que la somme qui lui est due dans les affaires faites par son fils s'élève à 553 livres 15 sols., 17 octobre 1646; MC/ET/X/95
      Ce compte figure au verso du quatrième feuillet d'un mémoire des livres appartenant à Jacques de Senlecque, père et fils, qui fut rédigé par le fils le 16 mai 1638.
      Parmi les livres mentionnés en ce mémoire apparaissent les livres de musique suivants:
      (fol. 4, 2e col.): '... ung petit livre de musique, 8°, imparfaict, donné par M. Metru.
      '3 livres d'Exemples, imprimez, dont l'un donné par le petit de La Forest, de M. Beaurand et l'aultre de M. Metru.
      'Hymnes de l'Église, sur l'orgue, 8°, imprimé par Tite Louz.
      'Dix livres de tablature de luth, epinette, guitarre, viollon, flageolet, apportez [d'Angleterre].
      '3 [en blanc] de Aux Cousteaux.
      'Les Pseaumes de David en musique par Clodin, 5 vollumes.
      Documents du Minutier central concernant l'histoire de la musique (1600-1650), par Madeleine Jurgens, tome I [études I à X, 1763 actes], Paris, Archives nationales, 1967, p. 860 (instrument de recherche imprimé dématérialisé, certaines notices sont plus détaillées dans la version intégrale accessible en ligne par la rubrique 'Autres instruments de recherche', voir contexte dans le Plan d’orientation général - Notaires de Paris, guides thématiques du Minutier).
    - SAINT LEU-SAINT GILLES § Inventaire des ornements de l'. .., 19 octobre 1646; MC/ET/X/95
    - Inventaire après décès de Jean Briand, prêtre de l'église Saint-Leu Saint-Gilles, contenant une bibliothèque., 29 octobre 1646; MC/ET/X/95
      Fichier Bibliothèques XVIe-XVIIIe siècles, par Claire Béchu, Marie-Antoinette Fleury, Madeleine Jurgens, Xenia Pamfilova, 1953-1996 (fichier papier entièrement dématérialisé; voir contexte dans le Plan d’orientation général - Notaires de Paris, guides thématiques du Minutier).
      Date de création de la notice: 2012
      inventaire après décès; Briand, Jean; prêtre
    - LARGILLIÈRE (Guillaume de) teinturier à Paris demeurant rue aux Ours. § Promesse par Guillaume de LARGILLIÈRE, 3 novembre 1646; MC/ET/X/95
      Largillière, Guillaume de
    - COMPANS (Nicolas de) bourgeois de Paris, demeurant rue du Bourg l'Abbé § Vente à Nicolas de COMPANS, 5 novembre 1646; MC/ET/X/95
      acte de vente; Compans, Nicolas de
  - Minutes. 1647, juillet - décembre, juillet - décembre 1647; MC/ET/X/96; registre
    Manque(s) constaté(s) dans cet article:
    Les mois de janvier à juin 1647 manquent.
    - Accord entre Jean Muidbled, maître menuisier, demeurant rue Soly, et Marie Brisset, veuve de Pierre Magnier, maître sculpteur et peintre, agissant en son nom et au nom de leurs enfants mineurs, demeurant rue Darnétal, par lequel ils conviennent que la somme de 660 livres, que ledit Muidbled devait audit Magnier pour le prix de deux moitiés de maison, (1) demeurerait entre ses mains, pour garantir les droits de François Magnier, neveu dudit Muidbled, sans qu'il ait à payer aucun intérêt., 1er juillet 1647; MC/ET/X/96
      Compléments de description: (1) Vente du 3 janvier 1643, devant Le Cat et Huart, notaires.
      Documents du Minutier central concernant les peintres, sculpteurs et graveurs au XVIIe siècle (1600-1650) [études I à X, 1955 actes], par Marie-Antoinette Fleury, tome I, Paris, S.E.V.P.E.N, 1969, p. 465 (instrument de recherche imprimé dématérialisé, certaines notices sont plus détaillées dans la version intégrale accessible en ligne par la rubrique 'Autres instruments de recherche', voir contexte dans le Plan d’orientation général - Notaires de Paris, guides thématiques du Minutier).
      accord; Soly (rue); Brisset, Marie; Magnier (veuve); Magnier, François; Magnier, Pierre; Muidbled, Jean; menuisier; peintre; sculpteur
    - Inventaire après décès de Corneille de Wolf, à la requête de son veuf, Charles Du Ry, architecte ordinaire des Bâtiments du roi, demeurant à Paris rue Neuve-Saint-Eustache, paroisse Saint-Eustache., 9 juillet 1647; MC/ET/X/96
      Acte numérisé dans le cadre de l’exposition Dessiner pour bâtir. Le métier d’architecte au XVIIe siècle (Paris, hôtel de Soubise, 2017-2018)
      Date de révision: 2020 (A. Cojannot)
      inventaire après décès; Du Ry, Charles; De Wolf, Corneille; architecte
    - AMELOT (Antoine) juré du roi es oeuvres de maçonnerie § Devis de maçonnerie pour l'église Saint-Laurent, 14 juillet 1647; MC/ET/X/96
    - SAINT LAURENT Eglise § Marché de maçonnerie pour deux chapelles qu'il faut construire de neuf à. .., Antoine Amelot, maçon., 14 juillet 1647; MC/ET/X/96
      marché; Saint-Laurent (église); Amelot, Antoine
    - SAINT-LAURENT (église) § Marché de maçonnerie pour l'. .., 14 juillet 1647; MC/ET/X/96
    - SAINT-LAURENT (église) § Marché de charpenterie pour l'. .., 25 juillet 1647; MC/ET/X/96
    - SAINT LAURENT Eglise § Devis des ouvrages de charpenteries pour le comble de 2 chapelles qui doivent être bâties de neuf en. .., par Pierre Morault, maître charpentier demeurant rue Montorgueil, 25 juillet 1647; MC/ET/X/96
      devis; Saint-Laurent (église); Montorgueil (rue); Morault, Pierre
    - Bail pour cinq ans par Jean Thiboult, bourgeois de Paris, demeurant rue Neuve-Saint-Merri, à Jeanne Guisarne, veuve de Jean Le Noble, écuyer, garde du corps du roi, demeurant rue d'Angoumois, où demeure à présent la veuve du sieur Lucas peintre du roi, moyennant 328 livres de loyer annuel., 5 août 1647; MC/ET/X/96
      Documents du Minutier central concernant les peintres, sculpteurs et graveurs au XVIIe siècle (1600-1650) [études I à X, 1955 actes], par Marie-Antoinette Fleury, tome I, Paris, S.E.V.P.E.N, 1969, p. 459 (instrument de recherche imprimé dématérialisé, certaines notices sont plus détaillées dans la version intégrale accessible en ligne par la rubrique 'Autres instruments de recherche', voir contexte dans le Plan d’orientation général - Notaires de Paris, guides thématiques du Minutier).
      bail; Angoumois (rue d'); Neuve-Saint-Merri (rue); Saint-Nicolas-des-Champs (paroisse); Vertbois (rue du); Guisarne, Jeanne; Le Noble (veuve); Le Noble, Jean; Lucas (M.); Thiboult, Jean; officier de la maison militaire du roi (Ancien Régime); peintre
    - SAINT-LAURENT (église) § Marché de couverture pour l'. .., 25 août 1647; MC/ET/X/96
    - Contrat d'alloué pour un an, au profit de Claude Lagneau, âgé de dix-sept ans, entre Jean Lagneau, marchand, demeurant à Cravant en Bourgogne, son père, et Jacques de Louvain, maître peintre et sculpteur, demeurant rue Saint-Denis, paroisse Saint-Leu - Saint-Gilles, sans débours de part ni d'autre., 3 septembre 1647; MC/ET/X/96
      L'alloué sera logé, nourri, blanchi aux frais du maître.
      contrat de travail; Cravant (Yonne); Saint-Denis (rue); Saint-Leu-Saint-Gilles (paroisse); Lagneau, Claude; Lagneau, Jean; Louvain, Jacques de; commerçant; peintre; sculpteur
    - Quittance donnée par Claude Brilliard, peintre, par François Le Devin, marchand tapissier, au nom de Marie Brilliard, sa femme, et des enfants mineurs de Nicolas Lesueur, marchand papetier et de Claude Brilliard et par Denise Brilliard, veuve de Jean Malivet, demeurant avec Claude Brilliard, son frère, tous héritiers de Claude Brilliard, marchand tapissier et bourgeois de Paris, leur aïeul, à Alexandre Chaudet, procureur tiers référendaire du Châtelet, demeurant rue Bout-de-Brie, d'une somme de 410 livres tournois, faisant partie de celle de 660 livres restant à payer pour dix-huit années deux mois seize jours d'arrérages d'une rente de 50 livres, due audit feu Claude Brilliard par feu Jacques Bailly, procureur en la chambre des comptes., 18 septembre 1647; MC/ET/X/96
      Documents du Minutier central concernant les peintres, sculpteurs et graveurs au XVIIe siècle (1600-1650) [études I à X, 1955 actes], par Marie-Antoinette Fleury, tome I, Paris, S.E.V.P.E.N, 1969, p. 92 (instrument de recherche imprimé dématérialisé, certaines notices sont plus détaillées dans la version intégrale accessible en ligne par la rubrique 'Autres instruments de recherche', voir contexte dans le Plan d’orientation général - Notaires de Paris, guides thématiques du Minutier).
      quittance; Bout-de-Brye (rue); Bailly, Jacques; Brilliard, Claude; Brilliard, Denise; Brilliard, Marie; Chaudet, Alexandre; Le Devin, François; Lesueur, Nicolas; Malivet (veuve); Malivet, Jean; papetier; peintre; procureur de justice (Ancien Régime); procureur du roi (Ancien Régime); tapissier
    - REPERANT Simon conseiller secrétaire du roi § Transport par Simon REPERANT et par Marguerite de Neufbourg, sa femme à François Tassin, conseiller du roi C/eur/ g/l/ des Gabelles de la G/te/ de Rouen, 20 septembre 1647; MC/ET/X/96
    - TORCHON (François) marchand verrier forain demeurant à Vibraye ds le maine § Accords entre. .. et Pierre Regnault marchand verrier demeurant a Saint-Germain-des-Prés rue Saint-Catherine, 8 octobre 1647; MC/ET/X/96
    - FLANDRE (Armée de) § Accord entre Michel Bolye b. de Paris, demeurant rue des Carmes et Etienne de Faye marchand b. de Paris demeurant rue des Lavandières, au sujet des marchandises vendues, 10 octobre 1647; MC/ET/X/96
      accord; Flandre, Armée de
    - VINCENT Jacques marchand à Lille en Flandre et courrier du dit bien pour Paris § Association pour faire passer des vivres en Arbois Hainant et Flandre, 19 octobre 1647; MC/ET/X/96
    - VAN CAN Pierre agent de banque et change demeurant rue Quincampoix § Association avec Jacques Vincent courrier à Lille pour le trafic des marchandises, en Artois, Hamant Brabant et Flandre, 19 octobre 1647; MC/ET/X/96
    - SAINT MARTIN DES CHAMPS (prieuré de) § Engagement de Jacques Gautier comme oblat à prieuré de SAINT MARTIN DES CHAMPS, 23 octobre 1647; MC/ET/X/96
      Saint Martin des Champs, prieuré de
    - Titre nouvel par Anne Duet, veuve de Martin Gourdet, arquebusier suivant la cour, pour une maison sise au faubourg Saint-Martin, en dehors de la fausse porte, lui appartenant par suite des acquisitions faites par son premier mari Jean de France, maître tissutier rubannier, sur Jean Legrue, sculpteur en marbre, et Marie Myon, sa femme, par contrats des 20 avril et 12 mai 1637 (1); la dite maison chargée envers le prieuré de Saint-Lazare de douze deniers de cens., 28 octobre 1647; MC/ET/X/96
      Compléments de description: (1) Devant les notaires Toutain et Buon.
      Documents du Minutier central concernant les peintres, sculpteurs et graveurs au XVIIe siècle (1600-1650) [études I à X, 1955 actes], par Marie-Antoinette Fleury, tome I, Paris, S.E.V.P.E.N, 1969, p. 407 (instrument de recherche imprimé dématérialisé, certaines notices sont plus détaillées dans la version intégrale accessible en ligne par la rubrique 'Autres instruments de recherche', voir contexte dans le Plan d’orientation général - Notaires de Paris, guides thématiques du Minutier).
      titre nouvel; Saint-Martin (faubourg); Duet, Anne; France, Jean de; Gourdet (veuve); Gourdet, Martin; Legrue, Jean; Myon, Marie; militaire; sculpteur; tailleur de pierre; tisserand
    - BERGERAT (Claude) maître menuisier, demeurant rue Beaurepaire § Obligation par. .. envers Jean Choisin, 30 octobre 1647; MC/ET/X/96
      obligation; Bergerat, Claude
    - Contrat de mariage entre Pierre Gois, maître peintre et sculpteur, demeurant rue Sainte-Anne, fils de feu Claude Gois, maître peintre, et de Catherine Villette, remariée avec Pierre Ferré, laboureur, demeurant à Noisy, et Catherine Leduc, demeurant rue de la Truanderie, fille de feu Guillaume Leduc, maître peintre et sculpteur, et de Denise Crestien, à présent femme de Cathelin Lesueur, maître tourneur en bois. Ladite Catherine Leduc est veuve de Jacques Ledart, maître peintre., 7 novembre 1647; MC/ET/X/96
      contrat de mariage; Croissant d'Argent (enseigne du); Grande-Truanderie (rue de la); Saint-Denis (rue); Sainte-Anne (rue); Bertrand, Jean; Crestien, Catherine; Crestien, Denise; Duchastel, Nicolas; Ferré, Pierre; Gois, Claude; Gois, Pierre; Ledart (veuve); Ledart, Jacques; Ledart, Jean; Leduc, Catherine; Leduc, Elisabeth; Leduc, Guillaume; Lessot, Jacques; Lesueur, Cathelin; Paris (veuve); Paris, Martin de; Pinguet, Jacques; Villette, Catherine; agriculteur; peintre; sculpteur; tourneur
    - COMPANS (Louis de) religieux profès et sous-diacre de l'Abbaye Notre-Dame de Conloncle ordre de Saint-Benoit diocèse de Chartres, étudiant en philosophie au Collège de Beauvais § Déclaration par Louis de COMPANS, 16 novembre 1647; MC/ET/X/96
      déclaration; Compans, Louis de
    - Contrat de mariage entre Claude Boucher, marchand drapier à Paris, et Marie Frézon, fille de feu Pierre Frézon, marchand bourgeois de Paris, en présence de Nicolas Charles, notaire au Châtelet, beau-frère du futur, à cause de Louise Boucher, sa femme., 24 novembre 1647; MC/ET/X/96
      Date de création de la notice: 2004
      contrat de mariage; Boucher, Claude; Boucher, Louise; Charles, Nicolas; Frézon, Marie; Frézon, Pierre; négociant; commerçant; notaire
    - SAINT-MARTIN DES CHAMPS (prieuré de) § Foi et hommage au prieuré de SAINT-MARTIN DES CHAMPS par Hugues Asselin, auditeur en la Chambre des Comptes, pour des terres à Clamart, 5 décembre 1647; MC/ET/X/96
      Saint-Martin des Champs, prieuré de
    - LARGILLIERE Guillaume de marchand teinturier aide aux contrôleur mouleurs de bois dt rue Aux Ours § Cautionnement par Guillaume de LARGILLIERE, 30 décembre 1647; MC/ET/X/96
  - Minutes. 1648, janvier - juin, janvier - juin 1648; MC/ET/X/97; registre
    Les mois de juillet à décembre 1648 manquent.
    - PIAT (Georges) Charpentier, demeurant rue Saint-Martin § Accord entre .. et Jacques Roussel, marchand oranger, 12 mars 1643; MC/ET/X/97
      accord; Piat, Georges
    - LECLERC DE LESSEVILLE (Charles) § Inventaire des titres du fief de Maubuisson acquis par Charles LE CLERC DE LESSEVILLE, 7 janvier 1648; MC/ET/X/97
      inventaire; Leclerc de Lesseville, Charles
    - MAUBUISSON fief de sis au village de Saint-Prix et relevant du prieuré de Saint-Martin-des-Champs § Inventaires des titres et document du fief de MAUBUISSON donné à M. LeClerc delesseville qui a acquis le fief de Amador Jean B. de Viquerot, 7 janvier 1648; MC/ET/X/97
    - POLLAIN (Nicolas de) § Echange entre Nicolas de POLLAIN et Louis Nicolay, 9 janvier 1648; MC/ET/X/97
      échange; Pollain, Nicolas de
    - DEBAILLY Nicolas de § Déclaration au sujet d'une lettre de change, 15 janvier 1648; MC/ET/X/97
    - LA BAUME (Marie de) marquise de Gremault § Paiement à ses créanciers, 16 janvier 1648; MC/ET/X/97
      La Baume, Marie de
    - Bail pour quatre ans, par Guillaume de Lamoignon, seigneur de Basville, conseiller du roi en ses conseils et maître des requêtes ordinaire de son hôtel, par François Bourgeois, Jean Chesnard et Jean Poignant, marchands, bourgeois de Paris, marguilliers de la fabrique de l'église Saint-Leu - Saint-Gilles à Nicolas Lespine, (1) maître peintre, demeurant rue Salle-au-Comte, d'une échoppe joignant la porte de l'église qui débouche sur la rue Salle-au-Comte, moyennant un loyer annuel de 36 livres tournois., 21 janvier 1648; MC/ET/X/97
      Compléments de description: (1) Le peintre signe Lesepine, le scribe écrit Delespine.